【裁判字號】    89,訴,85
【裁判日期】    890601
【裁判案由】    偽造文書
【裁判全文】
臺灣苗栗地方法院刑事判決                            八十九年度訴字第八五號
    公訴人  臺灣苗栗地方法院檢察署檢察官
    被  告  乙○○
右列被告因偽造文書案件，經檢察官提起公訴（八十九年度偵字第四三七號），本院
判決如左：
    主  文
乙○○行使偽造私文書，足以生損害於公眾及他人，處有期徒刑肆月，緩刑參年。
內政部警政署國道公路警察局公警局字（八四）第0000000號舉發違反道路交
通管理事件通知單一式三聯（通知聯、移送聯及迴覆聯）之「收受通知聯者簽章」欄
偽造之「甲○○」署押各壹枚均沒收。
    事  實
一、乙○○前因駕車違規被吊扣駕駛執照，竟仍於民國（下同）八十九年一月二十日
    上午十時十八分許，駕駛車號七Ｊ─八五○號營業連結車沿國道一號高速公路由
    南往北方向行駛，行經該路段一一七公里處（苗栗縣造橋鄉），因交通違規為警
    當場攔檢，乙○○深恐警察發現其駕駛執照已被吊扣，為圖免受罰，竟向攔檢警
    員謊報其姓名為甲○○，並在內政部警政署國道公路警察局公警局字（八四）第
    0000000號舉發違反道路交通管理事件通知單一式三聯（通知聯、移送聯
    及迴覆聯）之「收受通知聯者簽章」欄偽造甲○○之署押，以示業收受該通知單
    後，再交給取締之警員，足以生損害於交通管理機關對於交通管理之正確性及甲
    ○○。嗣為警當場查獲，並扣得上開舉發違反道路交通管理事件通知單一式三聯
    （通知聯、移送聯及迴覆聯）。
二、案經內政部警政署國道公路警察局第二警察隊移送臺灣苗栗地方法院檢察署檢察
    官偵查起訴。
    理  由
一、右揭犯罪事實業據被告乙○○於警訊、偵審中坦認不諱，復有扣案之內政部警政
    署國道公路警察局公警局字（八四）第0000000號舉發違反道路交通管理
    事件通知單一式三聯（通知聯、移送聯及迴覆聯）附卷可資佐證，足見被告之自
    白與事實相符，應可採信，事證明確，被告之犯行洵堪認定。
二、查被告在警員填發之舉發違反道路交通管理事件通知單一式三聯（通知聯、移送
    聯及迴覆聯）之「收受通知聯者簽章」欄偽造甲○○之署押，由形式上觀察，即
    足以知悉係表示由甲○○出具領收通知聯之證明，與事先在印妥內容之收據上偽
    簽他人姓名之情形相同，該通知單一式三聯（通知聯、移送聯及迴覆聯）自屬於
    刑法第二百十條所稱之私文書。其於偽造署押後，將之交付警員，顯然於該文書
    之內容有所主張，核被告所為，係犯刑法第二百十六條、第二百十條之行使偽造
    私文書罪。被告偽造署押之行為，為偽造私文書之階段行為，其偽造私文書後持
    以行使，偽造之低度行為，應為行使之高度行為所吸收，均不另論罪。爰審酌被
    告犯罪後尚能坦承犯行，犯罪後態度良好，及其犯罪之動機、目的、手段及所生
    危害等一切情狀，量處如主文所示之刑，以示懲儆。末查，被告前受有期徒刑以
    上刑之宣告，執行完畢後，五年以內未曾受有期徒刑以上刑之宣告，此有台灣高
    等法院被告全國前案紀錄表在卷可參，經此次科刑教訓後，應知警惕而無再犯之
    虞，本院認為前開對其宣告之刑，以暫不執行為適當，併予宣告緩刑三年，以啟
    自新。被告於內政部警政署國道公路警察局公警局字（八四）第0000000
    號舉發違反道路交通管理事件通知單一式三聯（通知聯、移送聯及迴覆聯）之「
    收受通知聯者簽章」欄偽造之甲○○署押各一枚，併依刑法第二百十九條規定宣
    告沒收。
據上論斷，依刑事訴訟法第二百九十九條第一項前段，刑法第二百十六條、第二百十
條、第七十四條第一款、第二百十九條，判決如主文。
本案經檢察官蔡宗熙到庭執行職務
中      華      民      國      八十九      年      六    月      一    日
                                      台灣苗栗地方法院刑事庭
                                          法  官  陳  鴻  斌
右正本證明與原本無異。
如不服本判決，應於判決送達後十日內，向本院提出上訴狀。
                                          書記官  陳  文  聰
中      華      民      國      八十九      年      六    月      三    日
附錄論罪法條
刑法第二百十條
刑法第二百十六條


司法院資訊處製作；財團法人民間司法改革基金會備份。
